# 可转债初始确认时，二级市场上与之类似没有转股权的债券的市场利率取得途径

提问人：shore2006 时间：2022-12-07 14:35:48
请教各位老师：根据 37 号准则，可转债的发行方在发行日应该按照二级市场上与之类似但没有转股权的债券的市场利率拆分债券成分和权益成分，那么，这个市场利率的取得途径有哪些？根据我们的查询结果，目前上市公司发行可转债所使用的这个市场利率，有的是中债信息网的查询结果、有的是中证指数网的查询结果，也有直接使用LPR的，我们接触的这间上市公司发行的可转债发行日期是 2022 年 6 月 30 日、发行期为六年、债券的信用评级是AA－，根据中债信息网的查询结果是6.4616%、中证指数网的查询结果是6.53%、而LPR是4.53%，请教陈版及其他各位大咖，哪一个结果更加接近于 37 号准则对复合金融工具进行分拆所应使用的实际利率本意。由于一般可转债发行的基数都较大，这个实际利率的选取差异对公司损益的影响很大，谢谢

回答人：chenyiwei
直接选用无风险基准利率（LPR）作为折现率肯定是不恰当的。另外两个信息来源查得的比例比较接近，应该都可以接受。